【裁判字號】    89,易,1466
【裁判日期】    890816
【裁判案由】    賭博
【裁判全文】
臺灣臺南地方法院刑事判決                        八十九年度易字第一四六六號
    公  訴  人  臺灣臺南地方法院檢察署檢察官
    被      告  乙○○○
    選任辯護人  陳惠菊
    被      告  戊○○
                己○○
                庚○○
                甲○○
                丙○○
右列被告因賭博案件，經檢察官提起公訴（八十八年度營偵字第一六三三號），本院
判決如左：
    主  文
乙○○○共同以賭博為常業，處有期徒刑陸月，如易科罰金，以參佰元折算壹日。扣
案如附表所示賭博性電動機具參拾台、寄分卡參張、代幣壹枚、收入憑單拾伍份、日
報表陸張及交班表壹張均沒收。
戊○○共同以賭博為常業，處有期徒刑肆月，如易科罰金，以參佰元折算壹日；扣案
如附表所示賭博性電動機具參拾台、寄分卡參張、代幣壹枚、收入憑單拾伍份、日報
表陸張及交班表壹張均沒收；又共同連續在公眾得出入之場所賭博財物，處罰金陸仟
元，如易服勞役，以參佰元折算壹日，扣案電動機具（跑馬）壹台沒收，應執行有期
徒刑肆月，併科罰金陸仟元，有期徒刑如易科罰金，罰金如易服勞役，均以參佰元折
算壹日，扣案如附表所示賭博性電動機具參拾台、寄分卡參張、代幣壹枚、收入憑單
拾伍份、日報表陸張、交班表壹張及電動機具（跑馬）壹台均沒收。
己○○、庚○○、甲○○、丙○○在公眾得出入之場所賭博財物，各處罰金貳仟元，
如易服勞役，均以參佰元折算壹日。
    事  實
一、戊○○與陳建安（另案賭博罪經本院判決罰金六千元確定），共同基於意圖營利
    之概括犯意聯絡，自民國八十八年六月起，由陳建安在臺南縣學甲鎮新生里六三
    號「立新保齡球館一樓電玩部」，擺設供賭博用之「跑馬」電動機具一臺，並僱
    用戊○○擔任兌換代幣及現金之工作，供不特定人賭博財物。
二、乙○○○自民國八十八年九月一日起（起訴書誤載為八十八年五月一日起），以
    新臺幣（下同）三十餘萬元之代價，向陳建安頂讓設在臺南縣學甲鎮新生里六三
    號「立新保齡球館一樓電玩部」，並自當日承接陳建安所擺設如附表所示之賭博
    性電玩，供不特定人賭博財物，並自是日起，以月薪一萬八千元之代價，僱用陳
    建安先前所僱用之開分員戊○○在上址擔任兌換代幣、寄分卡及代客人賣寄分卡
    等工作，乙○○○、戊○○二人即共同以此為常業。迄八十八年十月二日十五時
    十五分許，適有賭客己○○、庚○○、甲○○、丙○○在上址把玩前開電玩機具
    ，當場為警查獲，並扣得如附表所示之電玩機具、及寄分卡三張、日報表六張、
    交班表一張、代幣一枚、收入憑單十五份等物。
三、案經臺南縣警察局學甲分局報請臺灣臺南地方法院檢察署檢察官偵查起訴。
    理  由
一、訊據被告乙○○○固不否認前開電玩機具為其所擺設，然矢口否認有何賭博犯行
    ，辯稱：伊所經營之電玩均係娛樂性，不能兌換現金云云；質諸被告戊○○亦不
    否認於前開電玩店工作，然亦矢口否認有何賭博之犯行，辯稱：店內並不能兌換
    現金云云；被告己○○、庚○○、甲○○、丙○○等四人固不否認於前開時地把
    玩電玩等情，然均矢口否認有何賭博之犯行，被告己○○辯稱：代幣一個十元，
    其向戊○○換十個，玩滿貫大亨十分，玩到十二分即被查獲，並未換現金云云，
    被告庚○○辯稱：其中戊○○以三百八十元換代幣三十八枚，玩水果精靈，三百
    八十分，打到沒分數要走時警察就來，不知可否換錢云云，被告甲○○辯稱：其
    向戊○○換一百元十枚代幣，打彈珠臺一次一枚，尚剩四枚，警察就來，不知可
    否換錢云云，被告丙○○辯稱：其以二百元向櫃檯換二十枚代幣，打到剩一、二
    個代幣時，就被警察查獲云云。惟查，前開「立新保齡球館一樓電玩部」確有經
    營賭博性電玩，供不特定人賭博財物之事實，已據被告戊○○於警訊時供稱：「
    （如果客人要求將寄分卡或代幣折算成現金，你如何處理？）如果在場有常客時
    ，我會代為詢問在場客人是否將寄分卡及代幣以現金兌換，如果同意，由客人之
    間兌換，．．．。」等語，復在偵查中亦供稱：「（你如何代問客人，使他們兌
    換？）例如有客人要走，留（給）我積分卡，我會代客人問（其他客人）說，顧
    客不玩，有積分卡，如有人要，就賣給他，每一張卡一百分，賣一百元，買得之
    客人再持卡向我們兌換代幣。」等語，上開賭博事實並據現場查獲之臺南縣警察
    局學甲分局組長丁○○於本院審理中到庭結證屬實，此外復有扣案如附表所示之
    電動機具，及寄分卡三張、代幣一枚、收入憑單十五份、日報表六張、交班表一
    張可資佐證，本件事證已明，被告等六人上開所辯，均為卸責之詞，不足採信，
    渠等犯行均堪以認定。
二、被告乙○○○、戊○○經營上開「立新保齡球館一樓電玩部」，擺設之賭博機具
    多達三十臺，被告乙○○○並以月薪一萬八千元之代價聘僱被告戊○○擔任兌換
    代幣、寄分卡及代客人賣寄分卡之工作，渠等二人顯係侍此為生活之資，核被告
    等二人所為，係犯刑法第二百六十七條之常業賭博罪，被告乙○○○、戊○○間
    有犯意聯絡、行為分擔，皆為共同正犯，公訴人認渠等二人所為係犯同法第二百
    六十六條第一項之普通賭博罪，起訴法條尚有未洽，應予變更。被告戊○○於警
    訊時供陳伊自八十八年五月間即至立新保齡球館電玩部工作，其自八十八年五月
    間某日起至八十八年八月三十日止，另犯有刑法第二百六十六條第一項之普通賭
    博罪，此部分犯行被告戊○○與陳建安有犯意聯絡、行為分擔，均應論以共同正
    犯，被告戊○○此部分多次犯行，均時間緊接，犯罪構成要件相同，顯係基於概
    括犯意所為，應依連續犯之規定以一罪論，並加重其刑。被告戊○○所犯上開二
    罪，犯意各別，行為亦殊，應予分論併罰，又被告己○○、庚○○、甲○○、丙○○所為，均係犯刑法第二百六十六條第一項之普通賭博罪。爰分別審酌被告等
    六人犯罪之動機、目的、手段、所生危害及犯罪後態度等一切情狀，各量處如主
    文所示之刑，並分別諭知易科罰金及易服勞役之折算標準，被告戊○○部分並定
    其應執行刑。扣案如附表所示之電動機具、寄分卡三張、代幣一枚、收入憑單十
    五份、日報表六張、交班表一張，均為當場賭博之器具，併依法宣告沒收。
三、被告丙○○經合法傳喚，無正當理由不到庭，本院認係應科罰金之案件，爰不待
    其陳述逕行判決。
據上論斷，應依刑事訴訟法第二百九十九條第一項前段、第三百零六條，刑法第二十
八條、第五十六條、第二百六十六條第一項、第二項、第二百六十七條、第四十一條
、第四十二條第二項、第五十一條第九款、第十款，罰金罰鍰提高標準條例第一條前
段、第二條，判決如主文。
本案經檢察官王百玄到庭執行職務
中    華    民    國      八十九      年      八       月      十六     日
                                  臺灣臺南地方法院刑事第三庭
                                          法  官  吳  孟  良
右正本證明與原本無異。
如不服本判決，應於判決送達後十日內，向本院提出上訴狀。
                                          書記官  陳  金  堂
中    華    民    國      八十九      年      八       月      十九     日
附錄本案論罪科刑法條全文：
刑法第二百六十七條
以賭博為常業者，處二年以下有期徒刑，得併科一千元以下罰金。
刑法第二百六十六條
在公共場所或公眾得出入之場所賭博財物者，處一千元以下罰金，但以供人暫時娛樂
之物為賭博者，不在此限。
當場賭博之器具與在賭檯或兌換籌碼處之財物，不問屬於犯人與否，沒收之。
附表：
一、水果世界  十二臺。
二、黃金列車  二臺。
三、皇冠大輪  一臺。
四、皇冠迷十三  一臺。
五、滿貫大亨  八臺。
六、水果精靈  三臺。
七、皇冠列車  三臺。


司法院資訊處製作；財團法人民間司法改革基金會備份。
